最高法院刑事判決　　　　　　　　　　　　　　　九十一年度台上字第七一三一號
　　上　訴　人　甲○○
　　　　　　　　乙○○
右上訴人等因強盜案件，不服台灣高等法院台中分院中華民國九十一年九月十八日第
二審更審判決（九十一年度上更(一)字第二一四號，起訴案號：台灣台中地方法院檢察
署九十年度偵字第六三五六、七四一六號），提起上訴，本院判決如左：
    主  文
上訴駁回。
    理  由
按刑事訴訟法第三百七十七條規定，上訴於第三審法院，非以判決違背法令為理由，
不得為之。是提起第三審上訴，應以原判決違背法令為理由，係屬法定要件。如果上
訴理由狀並未依據卷內訴訟資料，具體指摘原判決不適用何種法則或如何適用不當，
或所指摘原判決違法情事，顯與法律規定得為第三審上訴理由之違法情形，不相適合
時，均應認其上訴為違背法律上之程式，予以駁回。本件上訴人甲○○、乙○○上訴
意旨略稱：(一)上訴人等為強盜行為所用槍彈，係甲○○於民國九十年一月二十一日前
幾天，在台中市○○路附近，跳蚤市場向「阿志」購入而無故持有，並非意圖供自己
犯本件強盜罪而購入持有上開槍彈，為單純持有槍彈繼續犯之一部分，不容割裂而另
論以意圖供犯罪而持有罪，原判決依牽連犯規定，不無適用法則不當之違法。(二)原判
決理由對於上訴人等前後不同內容之自白，究竟何者為可採，或均無可採，未加取捨
，全部採為認定犯罪事實之依據，且未說明其理由，有證據上理由矛盾及理由不備之
違法。(三)上訴人等於警訊及原審時，關於另一共犯，或供稱是綽號「小方」，或供稱
「小方」即為方敏懿，或供稱為「黑熊」，前後不一致，原審未調查「黑熊」係何人
，即以本件事證已臻明確，亦有證據上理由矛盾之違法云云。
惟查原判決依憑上訴人等不利於己之部分自白，被害人余清石、林儀聲、郭明仁、林
春束、王方不利於上訴人等之指訴，證人即警員彭乾福之證言及證人江俊育、被害
人林儀聲、郭明仁領回遭強盜之勞力士手錶之贓物領據二紙、扣案之玩具手槍、子彈
及永生當舖當票、內政部警政署刑事警察局九十年四月二十五日刑鑑字第五一四七０
號鑑驗通知書、九十年一月案發期間行動電話0000-000000 之通聯紀錄等證據資料，
資以認定上訴人等有原判決事實欄所記載之犯罪事實，因而撤銷第一審關於上訴人等
部分不當之判決，援引刑法第三百三十條第一項、槍砲彈藥刀械管制條例第十一條第
四項、第十二條第四項等相關規定，依想像競合犯、連續犯、牽連犯之例，從一重論
處上訴人等連續意圖為自己不法之所有，結夥三人以上，於夜間侵入住宅，以強暴、
脅迫至使不能抗拒，而取他人之物各罪刑（甲○○處有期徒刑拾年；乙○○處有期徒
刑玖年），已詳述其所依憑之證據及理由。對於另一共犯並非綽號「小方」之共同被
告方敏懿（業經原審判決無罪確定），而係另一不詳姓名綽號「黑熊」者，亦在判決
內詳述其證據取捨及判斷之理由。原判決所為論述，核與卷證資料相符，從形式上觀
察，並無違背法令之情形。按認事採證、證據之取捨及證據證明力之判斷，俱屬事實
審法院之職權，苟無違背證據法則，自不能指為違法。上訴意旨所指各節，原審均已
加審酌，並已於判決內詳述其認事採證及論罪量刑之理由，為其職權之適法行使，並
無上訴意旨所指違法之情形。上訴人等上訴意旨徒憑己意，任意指摘原判決違背法令
，顯與法律規定得為第三審上訴理由之違法情形不相適合，應認渠等之上訴違背法律
上之程式，予以駁回。
據上論結，應依刑事訴訟法第三百九十五條前段，判決如主文。
中      華      民      國    九十一    年     十二     月     十二     日
                              最高法院刑事第八庭
                                  審判長法官  莊  登  照
                                        法官  洪  明  輝
                                        法官  黃  一  鑫
                                        法官  魏  新  和
                                        法官  林  秀  夫
      右正本證明與原本無異
                                              書  記  官
中      華      民      國    九十一    年     十二     月     二十     日
